臺灣板橋地方法院刑事判決　　　　　　　95年度訴字第3457號
公　訴　人　臺灣板橋地方法院檢察署檢察官
被　　　告　乙○○
指定辯護人　本院公設辯護人甲○○
上列被告因違反槍砲彈藥刀械管制條例案件，經檢察官提起公訴
（95年度偵字第18056 號），本院判決如下：
    主  文
乙○○未經許可，持有改造手槍，處有期徒刑壹年拾月，併科罰
金新臺幣壹拾萬元，罰金如易服勞役，以新臺幣貳仟元折算壹日
。扣案之改造手槍壹支（槍枝管制編號：0000000000
號）沒收。
    事  實
一、乙○○明知改造手槍及子彈，分屬屬槍砲彈藥刀械管制條例
    所列管之槍砲彈藥，未經許可均不得製造、販賣、運輸、轉
    讓、持有或寄藏，竟基於持有可發射子彈具有殺傷力槍枝及
    子彈之犯意，先於民國95年6 月間某日，透過「雅虎奇摩」
    拍賣網站，以新台幣（下同）5,000 元之價格，自真實姓名
    年籍均不詳、綽號「傑森」之男子處，購得可發射子彈具殺
    傷力之改造手槍1 支（槍枝管制編號：0000000000號）暨具
    殺傷力之子彈1 顆（另含不具殺傷力之子彈4 顆）而持有之
    ，並藏放在其台北市○○區○○路103 號2 樓之住處。嗣經
    警於95年7 月27日上午7 時10分許，在台北縣板橋市○○路
    ○ 段139 號旁發覺乙○○駕駛車號6667-DQ 號自用小客車形
    跡可疑，遂上前盤查，始悉上情，並扣得上開改造手槍1 支
    及子彈5 顆（其中1 顆經試射僅餘彈殼，另4 顆不具殺傷力
    ）。
二、案經行政院海岸巡防署海岸巡防總局北部地區巡防局移送臺
    灣板橋地方法院檢察署檢察官偵查起訴。
    理  由
一、訊據被告乙○○於本院審理中對於上揭事實已坦承不諱，而
    扣案之改造手槍1 支（槍枝管制編號：0000000000號）經送
    內政部警政署刑事警察局鑑驗結果，認係由仿WALTHER 廠PP
    K/Ｓ型半自動手槍製造之槍枝，經換裝土造金屬槍管而成之
    改造手槍，經檢視，雖槍枝扳機複動功能已損壞，惟認可以
    單動方式擊發適用子彈，認具殺傷力。本院復將上開槍枝送
    該局實際試射結果，彈頭速度為139 公尺／秒，換算其動能
    為42.02 焦耳，單位面積動能為81.55 焦耳／平方公分；又
    依日本科學警察研究所之研究結果，彈丸單位面積動能達20
    焦耳／平方公分則足以穿入人體皮肉層等情，有該局95年9
    月21日刑鑑字第0950119122號槍彈鑑定書、及96年1 月24日
    刑鑑字第0960005955號函各1 件附卷可佐（見偵查卷第76至
    78頁、本院卷）。而扣案之子彈5 顆，亦經該局鑑驗結果，
    認均係由土造金屬彈殼加裝直徑約8.0MM 金屬彈頭而成之土
    造子彈，經取樣2 顆試射結果，其中1 顆可擊發，認具殺傷
    力，另1 顆雖可擊發，惟其發射動能不足，認不具殺傷力，
    觀之上述槍彈鑑定書即明。此外，並有上述改造手槍1 支暨
    具殺傷力之子彈1 顆扣案可佐，足見被告所為自白與事實相
    符，自得採為認定之依據。本件事證已臻明確，被告犯行堪
    以認定。
二、按刑法及刑法施行法業於94年2 月2 日經總統以華總一義字
    第09400014901 號令修正公布，並於95年7 月1 日施行。核
    被告乙○○所為，係犯槍砲彈藥刀械管制條例第8 條第4項
    之未經許可持有改造手槍罪及同法第12條第4 項之未經許可
    持有子彈罪。被告以一持有行為，同時觸犯未經許可持有改
    造手槍罪及未經許可持有子彈罪，為想像競合犯，應依刑法
    第55條之規定，從較重之未經許可持有手槍罪處斷。至起訴
    書雖漏載被告未經許可持有子彈之行為，惟經檢察官就起訴
    事實補充此部分行為，且基於審判不可分原則，本院自得併
    予審究，附此敘明。又查，本件被告所持有之改造手槍，經
    裝填適用子彈實際試射結果，鑑出單位面積動能雖逾每平方
    公分20焦耳，而可認具殺傷力，然被告所持有之改造手槍，
    槍枝扳機複動功能已損壞，亦經前揭槍彈鑑定書敘明甚詳，
    足見扣案之改造手槍對於他人生命、身體之威脅程度實低於
    一般改造槍枝，倘繩以相同之刑，乃情輕法重，是被告犯行
    可謂情狀顯可資憫恕，科以最低刑仍嫌過重，爰依修正後刑
    法第59條規定，減輕其刑。本院審酌被告並無前科，素行良
    好，其基於個人把玩之目的而持有上開具有殺傷力之槍械之
    犯罪動機、目的、手段，與未用於從事犯罪，然仍對社會治
    安造成潛在威脅之犯罪所生危害程度，與被告犯罪後坦承犯
    行之犯罪後態度等一切情狀，量處如主文所示之刑，並就罰
    金刑部分諭知易服勞役折算標準。
三、至扣案之具殺傷力之改造手槍1 支，屬違禁物，應依刑法第
    38條第1 項第1 款之規定宣告沒收。至扣案之子彈5 顆，其
    中1 顆雖具殺傷力，然經試射後僅餘彈殼而無殺傷力，另4
    顆則經鑑定不具殺傷力，均不予宣告沒收，併此敘明。
據上論斷，應依刑事訴訟法第299 條第1 項前段，槍砲彈藥刀械
管制條例第8 條第4 項、第12條第4 項，刑法第11條前段、第55
條、第59條、第42條第3 項、第38條第1 項第1 款，判決如主文
。
本案經檢察官馬凱蕙到庭執行職務。
中　　華　　民　　國　　96　　年　　5 　　月　　30　　日
                  刑事第十四庭  審判長法　官  林海祥
                                      法　官  朱敏賢
                                      法　官  汪怡君
上列正本證明與原本無異。
如不服本判決，應於送達後十日內向本院提出上訴狀。
                                      書記官  李郁禎
中　　華　　民　　國　　96　　年　　6 　　月　　1 　　日
附錄本案論罪科刑法條全文：
槍砲彈藥刀械管制條例第8條
未經許可，製造、販賣或運輸鋼筆槍、瓦斯槍、麻醉槍、獵槍、
空氣槍或第四條第一項第一款所定其他可發射金屬或子彈具有殺
傷力之各式槍砲者，處無期徒刑或五年以上有期徒刑，併科新臺
幣一千萬元以下罰金。
未經許可，轉讓、出租或出借前項所列槍枝者，處五年以上有期
徒刑，併科新臺幣一千萬元以下罰金。
意圖供自己或他人犯罪之用，而犯前二項之罪者，處無期徒刑或
七年以上有期徒刑，併科新臺幣一千萬元以下罰金。
未經許可，持有、寄藏或意圖販賣而陳列第一項所列槍枝者，處
三年以上十年以下有期徒刑，併科新臺幣七百萬元以下罰金。
第一項至第三項之未遂犯罰之。
槍砲彈藥刀械管制條例第12條
未經許可，製造、販賣或運輸子彈者，處一年以上七年以下有期
徒刑，併科新台幣五百萬元以下罰金。
未經許可，轉讓、出租或出借子彈者，處六月以上五年以下有期
徒刑，併科新台幣三百萬元以下罰金。
意圖供自己或他人犯罪之用，而犯前二項之罪者，處三年以上十
年以下有期徒刑，併科新台幣七百萬元以下罰金。
未經許可，持有、寄藏或意圖販賣而陳列子彈者，處五年以下有
期徒刑，併科新台幣三百萬元以下罰金。
第一項至第三項之未遂犯罰之。
